【裁判字號】    97,上訴,1114
【裁判日期】    970804
【裁判案由】    違反電信法等
【裁判全文】
臺灣高等法院高雄分院刑事判決        97年度上訴字第1114號
上  訴  人
即  被  告  甲○○
上列上訴人因違反電信法等案件，不服臺灣高雄地方法院97年度
審訴字第624 號中華民國97年4 月10日第一審判決（起訴案號：
臺灣高雄地方法院檢察署97年度偵字第639 號），提起上訴，本
院判決如下：
     主  文
上訴駁回。
    事實及理由
一、查上訴人即被告甲○○（下稱被告）所犯係死刑、無期徒刑
    、最輕本刑為3 年以上有期徒刑以外之罪，其就被訴事實為
    有罪之陳述，經本院告知簡式審判程序之旨，並聽取公訴人
    及被告之意見後，經合議庭評議後，裁定進行簡式審判程序
    。本件卷內之人證、物證、書證等證據，依同法第273 條之
    2 規定，不受第159 條第1 項關於傳聞法則規定之限制，均
    有證據能力，合先敘明。
二、本案經本院審理結果，認第一審判決認事用法及量刑均無不
    當，應予維持，並引用第一審判決書記載之事實、證據及理
    由（如附件）。
三、被告上訴意旨雖認原審量刑過重，希望減輕等語。按刑罰之
    量定，屬於法院自由裁量之職權行使，應受比例原則等法則
    之拘束，並非可恣意為之，致礙及公平正義之維護。如法院
    對有罪之被告科刑，符合罪刑相當之原則，使罰當其罪，並
    適用刑法第57條明定科刑時應注意該條所列10款事項，以為
    科刑輕重之標準，兼顧一般預防之普遍適應性，與具體個案
    特別預防之妥當性，而於判決理由詳細交待，即屬相當，即
    不得任意指摘為違法。查被告自民國95年起即多次犯與本案
    相同手法之竊盜及違反電信法案件，經判處罪刑確定，不知
    尊重他人財產權利，貪小便利成性，價值觀念偏差，非但法
    治觀念薄弱，且前案猶在審理，竟仍再犯本案，原審以被告
    雖不構成累犯，然非初次犯案，並審酌其犯罪所得及犯後態
    度等情狀，就竊盜部分量處有期徒刑5 月、盜用電信設備部
    分量處有期徒刑3 月，並定執行刑為有期徒刑7 月，經核尚
    屬適當，被告空言指摘，自無足取，上訴為無理由，應予駁
    回。
據上論斷，應依刑事訴訟法第368 條、第373 條，判決如主文。
本案經檢察官鄭銘謙到庭執行職務。
中    華    民    國    97    年    8     月    4     日
                  刑事第五庭    審判長法  官  曾永宗
                                      法  官  任森銓
                                      法  官  王伯文
以上正本證明與原本無異。
竊盜部分，不得上訴。
盜用電信設備部分，如不服本判決應於收受本判決後10日內向本
院提出上訴書狀，其未敘述上訴理由者，並得於提起上訴後10日
內向本院補提理由書狀（應附繕本）「切勿逕送上級法院」。
中    華    民    國    97    年    8     月    4     日
                                      書記官  黎  珍
附錄本判決論罪科刑法條：
電信法第56條第1 項：
意圖為自己或第三人不法之利益，以有線、無線或其他電磁方式
，盜接或盜用他人電信設備通信者，處5 年以下有期徒刑，得併
科新臺幣150 萬元以下罰金。
刑法第320 條第1 項：
意圖為自己或第三人不法之所有，而竊取他人之動產者，為竊盜
罪，處5 年以下有期徒刑、拘役或5 百元以下罰金。
刑法施行法第1 條之1 ：
中華民國94年1 月7 日刑法修正施行後，刑法分則編所定罰金之
貨幣單位為新臺幣。
94年1 月7 日刑法修正時，刑法分則編未修正之條文定有罰金者
，自94年1 月7 日刑法修正施行後，就其所定數額提高為30倍。
但72年6 月26日至94年1 月7 日新增或修正之條文，就其所定數
額提高為3 倍。


司法院資訊處製作；財團法人民間司法改革基金會備份。
